# 考虑增值税情况下买一赠一的会计处理

提问人：xuezhi340123 时间：2016-10-02 14:34:37
【例题·计算题】某服装企业（增值税一般纳税人）用买一赠一的方式销售本企业商品，规定以每套 1500 元（不含增值税价，下同）
购买A西服的客户可获赠一条B领带，A西服正常出厂价格每套 1500 元，B领带正常出厂价格每条 200 元，该服装厂A西服单位成本 800元/件，B领带单位成本 100 元/件。当期该服装企业销售组合西服领带 100 套，收入 150000 元。
则A西服应确认的销售收入=150000×1500/（1500+200）=132352.94（元） B领带应确认的销售收入=150000×200/（1500+200）=17647.06（元） 借：银行存款 150000 1.17 　　贷：主营业务收入 —— 西服　 132352.94—— 领带　 17647.06 　　　　应交税费 —— 应交增值税（销项税额） 150000 17%
借：主营业务成本 800 100+100 100+100 200 0.17 贷：库存商品 800 100+100 100 应交税费—应交增值税（销项税） 100 200 0.17 陈老师，上述会计处理是否正确？视同销售的领带的增值税会计处理是否正确？

回答人：chenyiwei
对于此类“买一赠一”的增值税计算，各地可能有不同的理解，如《河北省国家税务局关于企业若干销售行为征收增值税问题的通知》
（冀国税函[2009]247号）就规定“企业在促销中，以"买一赠一"、购物返券、购物积分等方式组合销售货物的，对于主货物和赠品（返券商品、积分商品，下同）不开发票的，就其实际收到的货款征收增值税。对于主货物与赠品开在同一张发票的，或者分别开具发票的，应按发票注明的合计金额征收增值税。纳税义务发生时间均为收到货款的当天。企业应将总的销售金额按各项商品的公允价值的比例来分摊确认各项的销售收入。”“对于企业采取进店有礼等活动无偿赠送的礼品，应按《中华人民共和国增值税暂行条例实施细则》第四条的规定，视同销售货物，缴纳增值税”。所以上述税务处理的恰当与否还要看当地主管税务机关的政策把握口径。建议咨询当地税务专业人士并与主管税务机关沟通确认。

提问人：zhs7403 时间：2018-03-22 15:08:24
陈老师，在赠品也需要开具vat发票的情况下， 1 楼分录对？即赠品相应的vat是列入主营业务成本还是冲减收入？

回答人：chenyiwei
对捆绑销售性质的赠品，应冲减收入；对完全无偿、无条件赠送的赠品，则计入销售费用。